# 请教陈版大神，个别报表中的商誉减值准则中规定是否有问题

提问人：zhuchekjss 时间：2022-01-31 13:48:39
个别报表中的商誉减值准则中规定“首先，对不包含商誉的资产组进行减值测试，确认相应的减值损失。
其次，再对包含商誉的资产组进行减值测试”，与资产组减值中规定“资产组减值损失先分摊给商誉、再分摊给其他资产”，二者有冲突？

回答人：chenyiwei
这两者不矛盾。前者是在确定资产和资产组减值金额时采用的步骤；后者是在确定了资产组减值金额后，将减值金额分摊到资产组内各项资产时采用的原则。
对于准则规定的“首先，对不包含商誉的资产组进行减值测试，确认相应的减值损失。其次，再对包含商誉的资产组进行减值测试”，其对应的原文为IAS 36.88：“When, as described in paragraph 81, goodwill relates to a cash-generating unit but has not been allocated to that unit, the unit shall be tested for impairment, whenever there is an indication that the unit may be impaired, by comparing the unit’s carrying amount, excluding any goodwill, with its recoverable amount. Any impairment loss shall be recognised in accordance with paragraph 104.”（如第８１段所述，当商誉与现金产出单元有关但还没有分摊到该现金产出单元时，应当通过比较不包含任何商誉的现金产出单元的账面金额与可收回金额，对现金产出单元进行减值测试，无论是否有迹象表明现金产出单元可能发生减值。应按照第１０４段确认减值损失。）
参考EY 《International GAAP》中的解释：“Note that if there are indicators of impairment in connection with a CGU with which goodwill is associated, i.e. the CGU is part of a CGU group to which the goodwill is allocated , this CGU should be tested and any necessary impairment loss taken, before goodwill is tested for impairment (see 5.1.2 above). [IAS 36.88].”。